臺灣桃園地方法院刑事判決　　　　　 96年度交簡上字第205號
上　訴　人　臺灣桃園地方法院檢察署檢察官
被　　　告　甲○○
上列上訴人因被告過失傷害案件，不服本院中華民國96年7 月 9
日96年度壢交簡字第679 號刑事簡易判決（聲請簡易判決處刑案
號：96年度偵字第4495號），提起上訴，本院管轄之第二審合議
庭判決如下：
    主      文
原判決撤銷。
甲○○從事業務之人，因業務上之過失傷害人，處有期徒刑貳月
，如易科罰金，以新臺幣壹仟元折算壹日，減為有期徒刑壹月，
如易科罰金，以新臺幣壹仟元折算壹日。緩刑貳年。
    事      實
一、甲○○係日盛保全股份有限公司之機動課職員，以駕駛汽車
    至各保全地點巡邏為業，為從事駕駛業務之人。甲○○於民
    國95年11月16日19時40分許，駕駛車牌號碼2012─BB號自用
    小客車，途經桃園縣中壢市○○路○ 段346 號前，理應知悉
    車輛行駛時，駕駛人應注意車前狀況，隨時採取必要之安全
    措施，並不得在設有禁止迴車標誌或劃有分向限制線，禁止
    超車線、禁止變換車道線之路段任意迴車。而依當時天候晴
    、夜間有照明、路面鋪設柏油、乾燥無缺陷、無障礙物、視
    距良好等情形，並無不能注意之情事，竟疏於注意，任意迴
    車而撞及騎乘車牌號碼CA5 ─892 號重型機車，行駛在禁行
    機車之內側車道之乙○○，致乙○○人車倒地，受有右股骨
    骨折之傷害。而甲○○於肇事後，在未被有偵查犯罪權限之
    機關或公務員發覺其犯罪前，即向到場處理之警員承認其為
    肇事人而自首坦承肇事，進而接受裁判。
二、案經乙○○訴由臺灣桃園地方法院檢察署檢察官偵查後，聲
    請以簡易判決處刑。
    理      由
一、按被告以外之人於審判外之言詞或書面陳述，除法律有規定
    者外，不得作為證據；被告以外之人於偵查中向檢察官所為
    之陳述，除顯有不可信之情況者外，得為證據；被告以外之
    人於審判外之陳述，雖不符前4 條之規定，而經當事人於審
    判程序同意作為證據，法院審酌該言詞陳述或書面陳述作成
    時之情況，認為適當者，亦得為證據；當事人、代理人或辯
    護人於法院調查證據時，知有第159 條第1 項不得為證據之
    情形，而未於言詞辯論終結前聲明異議者，視為有前項之同
    意。刑事訴訟法第159 條第1 項、第159 條之1 第2 項、第
    159 條之5 就此分別定有明文。經查：
（一）證人即告訴人乙○○於警詢中所為之陳述，雖屬審判外之
      陳述，然被告迄於言詞辯論終結前未到庭聲明異議，本院
      審酌前開供述證據作成時之情況，並無不能自由陳述之情
      形，亦無違法取證或其他瑕疵，認為以之作為證據為適當
      自得為證據。
（二）另檢察官於本院審理中，就卷附道路交通事故調查報告表
      1份、壢新醫院診斷證明書1紙及照片10張等證據之證據能
      力，迄本院言詞辯論終結前亦未就上開證據之證據能力聲
      明異議，且本院審酌上開證據並非公務員違法取得，亦無
      證據力明顯過低之情形，復經本院於審判期日就上開證據
      進行調查、辯論，依法自有證據能力，均得作為本案證據
      。
二、上揭犯罪事實，業據被告甲○○於警詢、檢察官訊問時均坦
    承不諱，核與證人即告訴人乙○○於警詢時證述之情節相符
    ，並有道路交通事故調查報告表1份、壢新醫院診斷證明書1
    紙及照片10張附卷可稽，足認被告甲○○前揭任意性自白，
    核與事實相符，堪予採信。按汽車駕駛人在設有禁止迴車標
    誌或劃有分向限制線、禁止超車線或禁止變換車道線之路段
    禁止迴車；汽車行駛時，駕駛人應注意車前狀況及兩車併行
    之間隔，並隨時採取必要之安全措施，道路交通管理處罰條
    例第49條第2 款、道路交通安全規則第94條第3 項分別定有
    明文。被告駕駛上開自小客車自應遵守上開規定，且依前揭
    道路交通事故調查報告表所載及現場照片所示，肇事當時天
    候晴、夜間有照明、路面鋪設柏油、乾燥無缺陷、無障礙物
    、視距良好等情況，並無不能注意之情事，竟疏未注意任意
    迴車，因而肇事致告訴人受有上開傷害，被告對本件車禍之
    發生顯有過失。又告訴人既係因本件車禍而受有右股骨骨折
    之傷害，詳如前述，是被告之過失行為與告訴人之傷害結果
    間確具有因果關係。綜上所述，本件事證明確，被告上揭犯
    行洵堪認定，應予依法論罪科刑。
三、核被告所為，係犯刑法第284 條第2 項前段之業務過失傷害
    罪。而檢察官認被告係犯刑法第284條第1項之過失傷害罪，
    尚有未洽，已如前述，惟起訴基本事實相同，爰依法變更起
    訴法條。又被告於肇事後，在有偵查犯罪職權之公務員知悉
    前，即向到達事故現場處理之員警坦承其肇事，自首而接受
    裁判，有桃園縣政府警察局道路交通事故肇事人自首情形紀
    錄表1 紙在卷可查，爰依刑法第62條前段之規定減輕其刑。
四、原審以被告事證明確，援引刑法第284 條第2 項前段、第62
    條、第41條第1 項前段、刑法施行法第1 條之1 第1 項、第
    2 項前段，量處被告有期徒刑2 月，並諭知如易科罰金，以
    新臺幣（下同）1000元折算1 日，固非無見，惟查：中華民
    國九十六年罪犯減刑條例業經立法院三讀通過及總統公布，
    並定於96年 7月16日施行，本案被告所犯之罪，其犯罪時間
    為95年11月16日，係在96年4月24日以前，且非屬同條例第3
    條第1項所定不得減刑之犯罪，自應依同條例第2條第1項第3
    款之規定，予以減刑，原審未及審酌，容有未合。上訴意旨
    以告訴人乙○○認原審判決過輕具狀請求檢察官上訴，上訴
    人認告訴人前揭請求尚非顯無理由，爰提起上訴云云，洵無
    理由，本應駁回，惟原判決既有上揭可議之處，即不得維持
    ，而應由本院將原判決撤銷改判。爰審酌被告犯後坦承犯行
    、告訴人所受之傷勢、與有過失及被告於96年10月24日已與
    告訴人乙○○在本院民事庭96年度訴字第1570號案件審理中
    達成和解，並賠償告訴人之損失，此經告訴人於本院審理中
    陳明在卷，並有和解筆錄 1份在卷可稽，復衡以被告之素行
    及其他一切情狀，量處如主文所示之刑，並諭知易科罰金之
    折算標準，並依中華民國九十六年罪犯減刑條例第2條第1項
    第 3款之規定，予以減刑2分之1，並諭知易科罰金之折算標
    準。又被告前未曾因故意犯罪受有期徒刑以上刑之宣告，有
    臺灣高等法院被告全國前案紀錄表在卷可稽，其因駕車疏未
    注意致罹刑章，惟嗣後已與告訴人乙○○達成和解，並賠償
    告訴人之損失，本院因認被告經此偵審程序，應知警惕而無
    再犯之虞，宣告之刑以暫不執行為適當，爰併予宣告緩刑 2
    年，以啟自新。
五、末查，被告經合法傳喚，無正當理由不到庭，爰依刑事訴訟
    法第371條之規定，不待其陳述，逕為一造辯論判決。
據上論斷，應依刑事訴訟法第455 條之1 第1 項、第3 項、第36
9條第1項前段、第364條、第371條、第300條，刑法第284條第 2
項前段、第62條、第41條第1項前段、第74條第1項第 1款、刑法
施行法第1條之1第1項、第2項前段，中華民國九十六年罪犯減刑
條例第2條第1項第3款、第7條、第9條，判決如主文。
本案經檢察官鄭東到庭執行職務。
中　　華　　民　　國　　96　　年　　12　　月　　20　　日
                刑事第十二庭審判長法　官　王  美  玲
                                  法  官  許  雅  婷
                                  法  官  羅  國  鴻
以上正本證明與原本無異。
不得上訴。
　　    　　　　　　　　　　　　　書記官　戴  育  萍
中　　華　　民　　國　　96　　年　　12　　月　　21　　日
